# 请教陈老师，关于免租期的会计处理？

提问人：wx_5a74204aaf76 时间：2022-06-09 21:20:48
陈老师你好，我公司向客户出租了一幢房屋，租期为 5 年， 1 年免租期，第 2 至 5 年每年租金分别为 30 万元、 40 万元、 50 万元、 60 万元，年末支付，我公司每年按 36 万元确认收入，并确认应收款。第二年末，向我公司申请退租，解除租赁合同。请问：
1.第二年末客户支付 30 万元租金后，应收账款还有 42 万元余额，解除合同后， 42 万元是应确认坏账还是冲减收入呢？ 2.若解除合同，客户需支付总价款的10%违约金即 18 万元，请问，该部分违约金是应确认为租赁收入还是营业外收入？

回答人：chenyiwei
1 、按直线法确认各年度租金收入的前提是存在“不可撤销租赁期”。如果客户提前退租，应首先考虑此前按直线法确认各年度租金收入的做法是否构成前期差错。如果属于前期差错的，则应予以更正；如果确实不属于前期差错的，则应冲减退租当期的租金收入。总之这不属于客户的信用风险范畴，不应采用计提坏账准备的方式体现其影响。
2 、违约金收入并不是让渡使用权的对价，故应确认为营业外收入。